最高法院民事裁定                                八十七年度台上字第四三五號
    上   訴   人  詹益瑋
    兼法定代理人  詹德訓
                  葉瑞庭
                        均指.
    被  上訴  人  劉建秀
    兼法定代理人  林秋蘭
右當事人間請求損害賠償事件，上訴人對於中華民國八十六年六月三十日台灣高等法
院第二審判決（八十五年度上字第一三三九號），提起上訴，本院裁定如左：
    主  文
上訴駁回。
第三審訴訟費用由上訴人連帶負擔。
    理  由
按對於第二審判決上訴，非以其違背法令為理由，不得為之。民事訴訟法第四百六十
七條定有明文。依同法第四百六十八條規定，判決不適用法規或適用不當者，為違背
法令。而判決有同法第四百六十九條所列各款情形之一者，為當然違背法令。是當事
人提起上訴，如依民事訴訟法第四百六十八條規定，以第二審判決有不適用法規或適
用法規不當為理由時，其上訴狀或理由書應有具體之指摘，並揭示該法規之條項或其
內容。若係成文法以外之法則，應揭示該法則之旨趣。倘為司法院解釋、或本院之判
例，則應揭示該判解之字號或其內容。如以民事訴訟法第四百六十九條所列各款情形
為理由時，其上訴狀或理由書，應揭示合於該條款之事實。上訴狀或理由書如未依此
項方法表明者，即難認為已對第二審判決之違背法令有具體之指摘，其上訴自難認為
合法。本件上訴人對第二審判決提起上訴，雖以該判決違背法令為由，惟核其上訴理
由狀所載內容，係就原審取捨證據、認定事實之職權行使，指摘其為不當，並就原審
已論斷上訴人詹益瑋無駕駛執照，竟駕駛機車搭載被上訴人劉建秀而違規左轉肇事致
劉建秀成為植物人。上訴人詹益瑋應與其父母即上訴人詹德訓、葉瑞庭（第一、二審
判決均誤載為葉瑞婷）對劉建秀負連帶損害賠償責任。賠償劉建秀喪失勞動能力之損
害、增加生活上需要之費用（包括看護費）及給付慰撫金，並賠償被上訴人林秋蘭所
支劉建秀之醫療費用。上訴人抗辯：詹益瑋係受劉建秀之暴力脅迫始以機車附載劉建
秀，且詹益瑋之父母即上訴人詹德訓、葉瑞庭均不知有該機車，顯無法監督該機車之
使用。上訴人應無須負損害賠償責任云云，為不足採等情，泛言指為未論斷或謂原審
所認定上訴人應連帶賠償之額數係違背法令，而未具體說明究竟有何不適用法規或適
用法規不當，並揭示該法規之條項或其內容，及合於民事訴訟法第四百六十九條所列
各款之事實，難認對該判決之如何違背法令已有具體之指摘，依首揭說明，應認其上
訴為不合法。至原判決誤載上訴人葉瑞「庭」為葉瑞「婷」應由原審自行裁定更正，
附此明。
據上論結，本件上訴為不合法。依民事訴訟法第四百八十一條、第四百四十四條第一
項、第九十五條、第八十五條第二項，裁定如主文。
中      華      民      國    八十七    年      三      月     五       日
                              最高法院民事第七庭
                                  審判長法官  朱  錦  娟
                                        法官  蘇  茂  秋
                                        法官  蘇  達  志
                                        法官  顏  南  全
                                        法官  葉  賽  鶯
      右正本證明與原本無異
                                              書  記  官
中      華      民      國    八十七    年      三      月     十七     日
